【裁判字號】    99,抗,142
【裁判日期】    990224
【裁判案由】    定應執行刑
【裁判全文】
臺灣高等法院臺中分院刑事裁定           99年度抗字第142號
抗 告 人
即受刑人  甲○○
上列抗告人因聲請定應執行刑之案件，不服臺灣彰化地方法院中
華民國98年12月30日裁定（98年度聲字第2305號，聲請案號：98
年度執聲字第1409號），提起抗告，本院裁定如下：
    主    文
抗告駁回。
    理   由
一、抗告人即受刑人甲○○（下稱抗告人）抗告意旨略以：抗告
    人因竊盜案件經台灣雲林地方法院98年度六簡字114號判決
    ，判處有期徒刑4月，得易科罰金，現已繳納3個月，近日將
    會繳納最後一期。惟抗告人又因竊盜案件經台灣彰化地方法
    院98年度易字第847號判決，判處有期徒刑8月，其所犯之二
    罪何以定應執行有期徒刑10月？抗告人實不知何以多出2個
    月的刑責，爰依法提出抗告，懇請鈞長查明告知云云。
二、按裁判確定前犯數罪者，併合處罰之。數罪併罰，有二裁判
    以上者，依刑法第51條之規定，定其應執行之刑，並由該案
    犯罪事實最後判決之法院之檢察官，聲請該法院裁定之，刑
    法第50條、第53條、刑事訴訟法第477條第1項分別定有明文
    。又按併合處罰之數罪，「均」有刑法第41條第1項之情形
    （指符合得易科罰金之要件），其應執行之刑逾6月者，亦
    同，刑法第41條第2項復有明定。司法院大法官會議釋字第
    144號解釋並釋明：「數罪併罰中之一罪，依刑法規定得易
    科罰金，若因與不得易科之他罪併合處罰結果而不得易科罰
    金時，原可易科部分所處之刑，自亦無庸為易科折算標準之
    記載（參解釋文）」、「若所犯為數罪併罰，其中之一罪雖
    得易科罰金，但因與不得易科之他罪合併處罰之結果，於定
    執行刑時，祇須將各罪之刑合併裁量，不得易科罰金合併執
    行（參解釋理由書）」。準此，若併合處罰之數罪分別宣告
    之有期徒刑，並非「均」有刑法第41條第1項規定得易科罰
    金之情形者，自無該條得易科罰金規定之適用，檢察官依據
    法院所為此應執行刑之裁定執行，且不准受刑人再依原本法
    院諭知得易科罰金部分，依易科罰金方式執行，即無違法可
    言（最高法院86年度臺抗字第85號裁判意旨參照）。
三、經查：
  (一)抗告人前因犯竊盜罪共2罪，經臺灣雲林地方法院以98年度
    六簡字第114號刑事判決，判處有期徒刑4月，如易科罰金以
    新台幣1000元折算一日。該案於民國98年6月17日終結，並
    於同年7月14日判決確定；又經臺灣彰化地方法院以98年度
    易字第847號刑事判決，判處有期徒刑8月，嗣經抗告人提出
    上訴，由本院以98年度上易字第1631號判決駁回上訴而於98
    年10月20日確定，此有臺灣高等法院被告前案紀錄表在卷可
    稽。
  (二)抗告人所犯上述2罪，因其中一罪不得易科罰金，致原得易
    科罰金之罪因而亦不得易科罰金，自不得為易科罰金之裁定
    ，司法院大法官會議釋字第144號解釋意旨參照。再者，抗
    告人於98年7月9日所犯之竊盜罪，其犯罪時間為臺灣雲林地
    方法院以98年度六簡字第114號刑事判決確定前所犯，並經
    臺灣彰化地方法院98年度易字第847號判決處刑，因此前後
    二裁判，應依刑法第51條之規定，定其應執行之刑，並由該
    案犯罪事實最後判決之法院之檢察官，聲請該法院裁定之。
    又依刑法第51條第5款前段規定：數罪併罰，宣告多數有期
    徒刑者，於各刑中之最長期以上，各刑合併之刑期以下，定
    其刑期。原審就抗告人所犯附表所列各罪，依檢察官聲請範
    圍予以定應執行刑，並無不合。至抗告人已經部分執行完畢
    之部分，則俟檢察官指揮執行「應執行刑」時，依法當就已
    執行部分予以折抵，並不影響被告之權益，附此敘明。是本
    件抗告意旨執前詞指摘原審法院裁定，經核並無理由，應予
    駁回。
四、據上論結，爰依刑事訴訟法第412條，裁定如主文。
中    華    民    國     99    年    2    月    24    日
            刑事第五庭  審判長法  官  趙  春  碧
                              法  官  林  宜  民
                              法  官  賴  恭  利
上列正本證明與原本無異。
不得再抗告。
                              書記官  林  育  萱
中    華    民    國     99    年    2    月    24    日

司法院資訊處製作；財團法人民間司法改革基金會備份。
